【裁判字號】    99,訴,1539
【裁判日期】    991230
【裁判案由】    毒品危害防制條例
【裁判全文】
臺灣臺北地方法院刑事判決              99年度訴字第1539號
公  訴  人  臺灣臺北地方法院檢察署檢察官
被      告  陳又民
上列被告因毒品危害防制條例案件，經檢察官提起公訴（99年度
毒偵字第2310號），被告於本院準備程序進行中，就被訴事實為
有罪之陳述，經本院告知簡式審判程序意旨，並聽取公訴人及被
告之意見後，本院合議庭裁定依簡式審判程序審理，判決如下：
    主  文
陳又民施用第一級毒品，累犯，處有期徒刑柒月。又施用第二級
毒品，累犯，處有期徒刑肆月。扣案之第二級毒品甲基安非他命
壹包（驗餘淨重零點貳柒陸捌公克）沒收銷燬；包裹上開毒品之
包裝袋壹只及鏟管壹支沒收。應執行有期徒刑玖月。扣案之第二
級毒品甲基安非他命壹包（驗餘淨重零點貳柒陸捌公克）沒收銷
燬；包裹上開毒品之包裝袋壹只及鏟管壹支沒收。
    事  實
一、陳又民前因竊盜案件，經本院以91年度易字第1106號判決判
    處有期徒刑8 月確定，又因施用第一級毒品案件，經本院以
    92年度訴字第748 號判決判處有期徒刑9 月確定；上開兩罪
    後經定應執行有期徒刑1 年4 月；其另因搶奪案件，經臺灣
    高等法院以92年度上訴字第1014號判決判處有期徒刑1 年10
    月確定；上開3 罪接續執行，甫於民國95年11月4 日縮刑期
    滿執行完畢（構成累犯）。
二、陳又民曾因施用毒品案件，經本院裁定施以觀察、勒戒，於
    90年6 月13日因無繼續施用傾向執行完畢釋放出所，並由臺
    灣臺北地方法院檢察署檢察官以90年度毒偵字第1556號為不
    起訴處分確定；後於5 年內之91年間已有前揭施用第一級毒
    品判刑確定之紀錄。竟仍未戒除毒癮，而分別基於施用第一
    、二級毒品之犯意，於99年6 月9 日某時（檢察官於起訴書
    誤載為10日），在其位於臺北縣新店市○○路19巷20號2 樓
    之住處內，分別以針筒注射及燃燒吸食器吸煙之方式，施用
    第一級毒品海洛因及第二級毒品甲基安非他命（起訴書誤載
    為安非他命）各1 次。嗣於翌日（10日）下午3 時50分許，
    為警持搜索票在上開住處內查獲上情，並扣得第二級毒品甲
    基安非他命1 包（淨重0.2770公克，取樣0.0002公克，驗餘
    淨重0.2768公克），及其所有供包裹上開毒品所用之包裝袋
    1 只，暨其所有供（但非專供）其施用甲基安非他命所用之
    鏟管1 支。
三、案經臺北縣政府警察局新店分局報請臺灣臺北地方法院檢察
    署檢察官偵查起訴。
    理  由
一、程序部分：本件被告陳又民所犯係死刑、無期徒刑或最輕本
    刑為3 年以上有期徒刑以外之罪，其於準備程序中就被訴事
    實為有罪之陳述，經本院告知簡式審判程序之旨，並聽取當
    事人意見後，經本院合議庭依刑事訴訟法第273 條之1 第1
    項規定裁定由受命法官獨任進行簡式審判程序，合先敘明。
二、上開事實，業據被告於本院99年12月23日之準備及審理程序
    中坦承不諱，且被告此次驗尿結果，就安非他命類（安非他
    命、甲基安非他命）及鴉片類（嗎啡、可待因）確均呈現陽
    性反應，檢體編號核亦無誤，此有台灣檢驗科技股份有限公
    司濫用藥物檢驗報告及被移送者姓名代碼對照表（編號：G0
    000000號）各1 件存卷可查，另有扣案之上開毒品及鏟管為
    憑，且有搜索票、搜索扣押筆錄及交通部民用航空局航空醫
    務中心毒品鑑定書等件在卷可稽，堪認被告確於上開時、地
    ，有施用第一級毒品海洛因及第二級毒品甲基安非他命各乙
    次之行為，則被告上開於本院之任意性自白核與事實相符而
    可採信，本案事證已臻明確，其犯行堪以認定；又查被告於
    90年6 月13日觀察、勒戒執行完畢釋放後，5 年內已經再犯
    施用毒品之罪，且業經依法追訴處罰（詳如事實欄「二、」
    所述），此有臺灣高等法院被告前案紀錄表1 件在卷可參，
    縱其本次施用毒品之時間係在該次觀察、勒戒執行完畢釋放
    5 年之後，仍應依法追訴處罰。
三、核被告所為，係犯毒品危害防制條例第10條第1 項之施用第
    一級毒品罪及同條第2 項之施用第二級毒品罪。其施用前後
    持有第一級毒品海洛因及第二級毒品甲基安非他命之低度行
    為，各為施用第一、二級毒品之高度行為所吸收，不另論罪
    。被告所犯上開2 罪，犯意個別，罪名不同，自應分論併罰
    。又查被告前因竊盜案件，經本院以91年度易字第1106號判
    決判處有期徒刑8 月確定，又因施用第一級毒品案件，經本
    院以92年度訴字第748 號判決判處有期徒刑9 月確定，上開
    兩罪後經定應執行有期徒刑1 年4 月；另因搶奪案件，經臺
    灣高等法院以92年度上訴字第1014號判決判處有期徒刑1 年
    10月確定，上開3 罪接續執行，於95年11月4 日縮刑期滿執
    行完畢，此有臺灣高等法院被告前案紀錄表1 份可按，被告
    於5 年內故意再犯本件最重本刑為有期徒刑以上之各罪，均
    為累犯，應依刑法第47條第1 項之規定各加重其刑。爰審酌
    被告犯後雖於本院審理中坦承犯行，態度尚可，然前已有多
    次施用毒品之前案紀錄，仍未能戒除毒癮復行施用，暨被告
    其他素行、生活狀況、犯罪情節等一切情狀，分別量處如主
    文所示之刑，並定其應執行之刑。又扣案之上開第二級毒品
    甲基安非他命1 包，係查獲之第二級毒品，不問是否屬於犯
    人所有，均應依毒品危害防制條例第18條第1 項前段之規定
    ，諭知沒收銷燬（至取樣化驗部分，既已驗畢用罄滅失，不
    另諭知沒收銷燬）。另包裹上開毒品之包裝袋1 只及扣案之
    鏟管1 支，均為被告所有，迭據其供述甚詳，雖非專供其施
    用第二級毒品之器具，但仍係供其犯罪所用之物，是依刑法
    第38條第1 項第2 款併予宣告沒收如主文所示。
四、再被告此次為警採集尿液，經檢驗結果，安非他命、甲基安
    非他命均呈陽性反應，此有上開濫用藥物尿液檢驗報告在卷
    可稽；查施用安非他命後，其尿液不致檢出甲基安非他命陽
    性反應，而施用甲基安非他命後，其尿液可檢出甲基安非他
    命和其代謝物安非他命成分，此有行政院衛生署管制藥品管
    理局93年11月2 日管檢字第0930010499號函可按，是被告尿
    液經檢驗出甲基安非他命陽性部分，係被告施用甲基安非他
    命所致，而檢驗出安非他命陽性部分，雖施用甲基安非他命
    、安非他命均可檢驗出安非他命陽性反應，但如前所述，本
    件已可認定被告確有施用甲基安非他命犯行，且卷內並無其
    他積極證據證明被告另有施用安非他命犯行，參諸國內幾乎
    都係濫用甲基安非他命者，鮮有濫用安非他命者（遲至89年
    5 月間國內方出現第1 次在錠劑中檢驗出安非他命，而非甲
    基安非他命之案例），依證據裁判原則，應認前開安非他命
    陽性反應，仍係被告施用甲基安非他命後經代謝作用所致，
    故雖檢察官認被告所施用之毒品為安非他命，且安非他命與
    甲基安非他命同屬安非他命類之中樞神經興奮劑，惟2 者究
    係不同之第二級毒品，仍應究明並更正之，附此敘明。
據上論斷，應依刑事訴訟法第273 條之1 第1 項、第299 條第1
項前段，毒品危害防制條例第10條第1 項、第2 項、第18條第1
項前段，刑法第11條、第51條第5 款、第47條第1 項、第38條第
1 項第2 款，判決如主文。
本案經檢察官林彥均到庭執行職務。
中    華    民    國    99    年    12    月    30    日
                  刑事第五庭  法  官  吳勇毅
上正本證明與原本無異。
如不服本判決應於收受送達後10日內向本院提出上訴書狀，並應
敘述具體理由；其未敘述上訴理由者，應於上訴期間屆滿後20日
內向本院補提理由書（均須按他造當事人之人數附繕本）「切勿
逕送上級法院」。
                              書記官  游秀珠
中    華    民    國    99    年    12    月    30    日
附錄本案論罪科刑法條全文：
毒品危害防制條例第10條
施用第一級毒品者，處 6 月以上 5 年以下有期徒刑。
施用第二級毒品者，處 3 年以下有期徒刑。

司法院資訊處製作；財團法人民間司法改革基金會備份。
